Minutes et répertoires du notaire Marcelin Benjamin GUYET-DESFONTAINES, 30 mai 1826 - 9 février 1836 (étude XIV)
Archives nationales
Minutes et répertoires du notaire Marcelin Benjamin GUYET-DESFONTAINES (étude XIV)
30 mai 1826 - 9 février 1836
MC/ET/XIV/692 - MC/ET/XIV/761, MC/RE/XIV/14 - MC/RE/XIV/16
Etude XIV; Guyet-Desfontaines, Marcelin-Benjamin
Archives nationales de France
Minutes et répertoires: la loi 2008-696 du 15 juillet 2008 relative aux archives a fixé à 75 ans à compter de la date de l'acte, ou à 25 ans à compter de la date du décès de l'intéressé si ce délai est plus bref, le délai de communication des minutes et répertoires des notaires; ce délai est porté à 100 ans à compter de la date de l'acte si le document se rapporte à un mineur (code du Patrimoine, articles L213-2, 4e d et 5e).
Autres documents de l'étude (dossiers de clients, comptabilité...): s'agissant d'archives privées, ces documents sont communicables selon les modalités fixées par le déposant ou le donateur.
Certains documents ne sont pas accessibles en raison de leur mauvais état de conservation.
Versement
Accès aux instruments de recherche de tous les notaires de l’étude XIV
Archives de l'étude XIV
- Minutes de Marcelin Benjamin GUYET-DESFONTAINES, juin 1826 - 29 février 1836; MC/ET/XIV/692 - MC/ET/XIV/761
  - Minutes. 1826, 30 mai - juin, 30 mai - juin 1826; MC/ET/XIV/692
    Informations concernant le classement:
    Le niveau inférieur de description, quand il existe, correspond aux minutes d'actes. Toutes les minutes ne sont pas forcément décrites une à une. Les descriptions de ces minutes sont plus ou moins détaillées.
  - Minutes. 1826, juillet, juillet 1826; MC/ET/XIV/693
    Informations complémentaires:
  - Minutes. 1826, août - 1826, septembre, août 1826 - septembre 1826; MC/ET/XIV/694
  - Minutes. 1826, octobre, octobre 1826; MC/ET/XIV/695
  - Minutes. 1826, novembre, novembre 1826; MC/ET/XIV/696
  - Minutes. 1826, décembre, décembre 1826; MC/ET/XIV/697
  - Minutes. 1827, janvier, janvier 1827; MC/ET/XIV/698
    - JOLIVET (Philippe) architecte entrepreneur de bâtiments Rue Saint Denis § Inventaire après décès de .., 7 avril 1741; MC/ET/XIV/698
      Origine de l'information:
      Artisans XVIIIe siècle, par M. Rambaud et C. Grodecki, 1956-1977 ( fichier papier entièrement dématérialisé; voir contexte dans le Plan d’orientation général - Notaires de Paris, guides thématiques du Minutier).
      Date de révision: 2011-2012
      Date de création de la notice: 2010
      inventaire; Jolivet, Philippe
  - Minutes. 1827, février - 1827, mars, février 1827 - mars 1827; MC/ET/XIV/699
  - Minutes. 1827, avril, avril 1827; MC/ET/XIV/700
    - Liquidation des communauté, partage et succession de Marie Élisabeth de Seignerolles entre Jean-Baptiste Julien Vallou de Villeneuve, son mari, et leurs deux fils, Théodore Ferdinand et Julien Vallou de Villeneuve., 3 avril 1827; MC/ET/XIV/700
      De l'image fixe à l'image animée (1820-1910), documents du Minutier central des notaires de Paris relatifs à l'histoire des photographes et de la photographie, par Marc Durand, Paris, Archives nationales, 2013 (sous presse), notice n° 4865 (version dématérialisée de l'instrument de recherche, les notices biographiques et compléments de descriptions d'actes ne se trouvent que sur la version papier de l'ouvrage, voir contexte dans le Plan d’orientation général - Notaires de Paris, guides thématiques du Minutier).
      Date de révision: 2011
      Seignerolles, Marie Élisabeth de; Vallou de Villeneuve, Julien; Vallou de Villeneuve, Théodore Ferdinand; Vallou de Villeneuve, Jean-Baptiste Julien
  - Minutes. 1827, mai, mai 1827; MC/ET/XIV/701
  - Minutes. 1827, juin - 1827, juillet, juin 1827 - juillet 1827; MC/ET/XIV/702
  - Minutes. 1827, août, août 1827; MC/ET/XIV/703
  - Minutes. 1827, septembre, septembre 1827; MC/ET/XIV/704
  - Minutes. 1827, octobre, octobre 1827; MC/ET/XIV/705
  - Minutes. 1827, novembre - 1827, décembre, novembre 1827 - décembre 1827; MC/ET/XIV/706
  - Minutes. 1828, janvier - 1828, février, janvier 1828 - février 1828; MC/ET/XIV/707
  - Minutes. 1828, mars - 1828, avril, mars 1828 - avril 1828; MC/ET/XIV/708
  - Minutes. 1828, mai, mai 1828; MC/ET/XIV/709
  - Minutes. 1828, juin, juin 1828; MC/ET/XIV/710
  - Minutes. 1828, juillet, juillet 1828; MC/ET/XIV/711
  - Minutes. 1828, août - 1828, septembre, août 1828 - septembre 1828; MC/ET/XIV/712
  - Minutes. 1828, octobre, octobre 1828; MC/ET/XIV/713
  - Minutes. 1828, novembre - 1828, décembre, novembre 1828 - décembre 1828; MC/ET/XIV/714
  - Minutes. 1829, janvier, janvier 1829; MC/ET/XIV/715
  - Minutes. 1829, février, février 1829; MC/ET/XIV/716
  - Minutes. 1829, mars, mars 1829; MC/ET/XIV/717
  - Minutes. 1829, avril - 1829, mai, avril 1829 - mai 1829; MC/ET/XIV/718
  - Minutes. 1829, juin - 1829, juillet, juin 1829 - juillet 1829; MC/ET/XIV/719
  - Minutes. 1829, août, août 1829; MC/ET/XIV/720
  - Minutes. 1829, septembre - 1829, octobre, septembre 1829 - octobre 1829; MC/ET/XIV/721
  - Minutes. 1829, novembre - 1829, décembre, novembre 1829 - décembre 1829; MC/ET/XIV/722
  - Minutes. 1830, janvier, janvier 1830; MC/ET/XIV/723
  - Minutes. 1830, février, février 1830; MC/ET/XIV/724
  - Minutes. 1830, mars, mars 1830; MC/ET/XIV/725
  - Minutes. 1830, avril, avril 1830; MC/ET/XIV/726
  - Minutes. 1830, mai, mai 1830; MC/ET/XIV/727
  - Minutes. 1830, juin - 1830, août, juin 1830 - août 1830; MC/ET/XIV/728
  - Minutes. 1830, septembre, septembre 1830; MC/ET/XIV/729
  - Minutes. 1830, octobre - 1830, novembre, octobre 1830 - novembre 1830; MC/ET/XIV/730
  - Minutes. 1830, décembre, décembre 1830; MC/ET/XIV/731
  - Minutes. 1831, janvier - 1831, mars, janvier 1831 - mars 1831; MC/ET/XIV/732
  - Minutes. 1831, avril, avril 1831; MC/ET/XIV/733
  - Minutes. 1831, mai - 1831, juin, mai 1831 - juin 1831; MC/ET/XIV/734
  - Minutes. 1831, juillet - 1831, août, juillet 1831 - août 1831; MC/ET/XIV/735
  - Minutes. 1831, septembre - 1831, octobre, septembre 1831 - octobre 1831; MC/ET/XIV/736
  - Minutes. 1831, novembre - 1831, décembre, novembre 1831 - décembre 1831; MC/ET/XIV/737
  - Minutes. 1832, janvier - 1832, février, janvier 1832 - février 1832; MC/ET/XIV/738
  - Minutes. 1832, mars, mars 1832; MC/ET/XIV/739
  - Minutes. 1832, avril, avril 1832; MC/ET/XIV/740
  - Minutes. 1832, mai, mai 1832; MC/ET/XIV/741
  - Minutes. 1832, juin, juin 1832; MC/ET/XIV/742
  - Minutes. 1832, juillet - 1832, août, juillet 1832 - août 1832; MC/ET/XIV/743
  - Minutes. 1832, septembre - 1832, octobre, septembre 1832 - octobre 1832; MC/ET/XIV/744
  - Minutes. 1832, novembre - 1832, décembre, novembre 1832 - décembre 1832; MC/ET/XIV/745
  - Minutes. 1833, janvier - 1833, février, janvier 1833 - février 1833; MC/ET/XIV/746
  - Minutes. 1833, mars - 1833, mai, mars 1833 - mai 1833; MC/ET/XIV/747
  - Minutes. 1833, juin - 1833, juillet, juin 1833 - juillet 1833; MC/ET/XIV/748
    - Inventaire après décès: Bunel, Marie-Victoire. Anjou Dauphine (rue d'), n° 11. Majeure. Décédée le 8 février 1833., 11 juin 1833; MC/ET/XIV/748
      Base Miriad 2 des inventaires après décès, 1801-1850, par Thierry Boudignon, avec le concours de Marie-France Nivet et du personnel du Minutier central, 1995-2012 (base de données migrée: voir contexte dans le Plan d’orientation général - Notaires de Paris, guides thématiques du Minutier).
      Date de création de la notice: 2004
      inventaire après décès; Anjou-Dauphine (rue d'); Bunel, Marie-Victoire
    - Notoriété après décès: Veron de Farincourt, Jean-Baptiste-Claude. Langres (Haute-Marne). Décédé en 1815. Marie-Claudette-André de La Presle, sa veuve décédée en 1830., 14 juin 1833; MC/ET/XIV/748
      notoriété; Langres (Haute-Marne); Veron de Farincourt, Jean-Baptiste-Claude; La Presle, Marie-Claudette-André de
    - Inventaire après décès: Jung, Anne-Adélaïde. Auvray, Jean-Pierre-Marie (épouse en 1eres noces); Riché, Jean-Baptiste-Louis (veuve en 1eres noces). Rousselet (rue), n° 3. Croissant (rue du), n° 8. Rentier. Décédée le 9 mars 1833., 19 juin 1833; MC/ET/XIV/748
      Un vieux violon.
      9 février 1820, mariage de Jean-Pierre-Marie Auvray, propriétaire, rue du Croissant, n° 8, et de Anne-Adélaïde Jung, veuve de Jean-Baptiste-Louis Riché, RE/L/14
      inventaire après décès; Croissant (rue du); Rousselet (rue); Auvray, Jean-Pierre-Marie; Riché, Jean-Baptiste-Louis; Jung, Anne-Adélaïde
    - Notoriété après décès: Deliars, Augustin-Jacques. Poissonnière (rue), n° 21. Inspecteur général des forêts (ancien). Décédé le 22 avril 1833. Edmée-Françoise-Victoire Heuvrard, sa veuve., 29 juin 1833; MC/ET/XIV/748
      acte de décès
      notoriété; Poissonnière (rue); Deliars, Augustin-Jacques; Heuvrard, Edmée-Françoise-Victoire; inspecteur général
    - Dépôt de pièces concernant la succession: Malleret, Marie-Joséphine-Victoire. Décédée le 18 mars 1833 à Bordeaux (Gironde). Cavaye, Pierre-Marie-Jean-François-Félicité-David (veuve). Employé des postes, décédé le 25 août 1832., 6 juillet 1833; MC/ET/XIV/748
      dépôt de pièces; partage; Cavaye, Pierre-Marie-Jean-François-Félicité-David; Malleret, Marie-Joséphine-Victoire
    - Notoriété après décès: Billet, Marie-Marthe. Maire (rue au), n° 9. Couturière. Célibataire, décédée le 5 juillet 1833, 22 juillet 1833; MC/ET/XIV/748
      notoriété; Maire (rue au); Billet, Marie-Marthe; tailleur d'habits
  - Minutes. 1833, août - 1833, octobre, août 1833 - octobre 1833; MC/ET/XIV/749
    - Liquidation des successions: Meunier, Jean-Nicolas; Liétard, Marie-Jeanne (sa veuve); Meunier, François-Amédée (leur-fils). Décédée le 13 janvier 1833, auparavant veuve de Louis-Jean-Baptiste Carrée., 12 août 1833; MC/ET/XIV/749
      liquidation; partage; Meunier, Jean-Nicolas; Liétard, Marie-Jeanne; Meunier, François-Amédée; Carrée, Louis-Jean-Baptiste
    - Délivrance de legs par les héritiers: Moring, Jean. Décédé le 27 novembre 1832., 16 août 1833; MC/ET/XIV/749
      délivrance de legs; Moring, Jean
    - Inventaire après décès: Quantin, Marie-Pierrette-Adèle. Olier, Joseph-Louis (veuve). Fleurus (rue de), n° 18. Décédée le 22 juillet 1833 à Saint-Mandé, cours de Vincennes, n° 36, 20 août 1833; MC/ET/XIV/749
      inventaire après décès; Fleurus (rue de); Saint-Mandé (ancienne commune); Vincennes (cours de); Olier, Joseph-Louis; Quantin, Marie-Pierrette-Adèle
    - Notoriété après décès: Petit, Henri. Voltaire (quai), n° 7. Avocat au Conseil du roi (ancien). Décédé le 7 mai 1833. Claude-Françoise-Marie Perrin, son épouse décédée le 25 messidor an XI [14 juillet 1803]., 19 septembre 1833; MC/ET/XIV/749
      actes de décès
      notoriété; Voltaire (quai); Petit, Henri; Perrin, Claude-Françoise-Marie; avocat
  - Minutes. 1833, novembre - 1833, décembre, novembre 1833 - décembre 1833; MC/ET/XIV/750
  - Minutes. 1834, janvier - 1834, février, janvier 1834 - février 1834; MC/ET/XIV/751
  - Minutes. 1834, mars - 1834, mai, mars 1834 - mai 1834; MC/ET/XIV/752
  - Minutes. 1834, juin - 1834, juillet, juin 1834 - juillet 1834; MC/ET/XIV/753
  - Minutes. 1834, août - 1834, septembre, août 1834 - septembre 1834; MC/ET/XIV/754
  - Minutes. 1834, octobre - 1834, décembre, octobre 1834 - décembre 1834; MC/ET/XIV/755
  - Minutes. 1835, janvier - 1835, mars, janvier 1835 - mars 1835; MC/ET/XIV/756
  - Minutes. 1835, avril - 1835, mai, avril 1835 - mai 1835; MC/ET/XIV/757
  - Minutes. 1835, juin - 1835, juillet, juin 1835 - juillet 1835; MC/ET/XIV/758
  - Minutes. 1835, août - 1835, octobre, août 1835 - octobre 1835; MC/ET/XIV/759
  - Minutes. 1835, novembre - 1835, décembre, novembre 1835 - décembre 1835; MC/ET/XIV/760
  - Minutes. 1836, janvier - février, janvier - février 1836; MC/ET/XIV/761
    1836, janvier à 9 février: actes passés par-devant Marcelin-Benjamin Guyet-Desfontaines.
    1836, 10 à 29 févrir: actes passés par-devant Thibault-Rémond Poumet.
- Répertoire(s) de Marcelin Benjamin GUYET-DESFONTAINES, 2 janvier 1821 - 20 avril 1843; MC/RE/XIV/14 - MC/RE/XIV/16
  - Répertoire. 1821, 2 janvier - 1827, 6 janvier, 2 janvier 1821 - 6 janvier 1827; MC/RE/XIV/14
    Répertoire des notaires Louis Breton (2 janvier 1821-29 mai 1826), Marcelin Benjamin Guyet- Desfontaines (30 mai 1826-6 janvier 1827).
    Informations concernant le classement et la cotation:
    Le niveau inférieur de description, quand il existe, correspond aux mentions d'actes contenues dans le répertoire. Parmi celles-ci, certaines peuvent y être décrites, de manière plus ou moins détaillée. Pour consulter l'acte proprement dit, il convient de rechercher la cote au niveau des articles (registre ou liasse) des minutes du notaire (cote de type 'MC/ET').
    - Inventaire après décès de Jean Potier, ancien premier commis des finances, rue des Marais, n° 1., 14 juin 1826
      Mention dans le répertoire du notaire coté:
      MC/RE/XIV/14
      Informations concernant le classement et la cotation du document:
      Attention: la cote de répertoire (de type 'MC/RE') ne permet pas de consulter la minute de l'acte. ll convient de rechercher la cote de la minute (de type 'MC/ET') au niveau des articles (registre ou liasse) de minutes du notaire.
      L'accès aux images numérisées des pages du répertoire se fait au niveau de description supérieur (' Répertoire du notaire '), rubrique ' Consulter les archives numérisées associées'.
      Date de création de la notice: 2008
      inventaire après décès; Marais (rue des); Potier, Jean
    - Inventaire après décès de Jean Potier, ancien premier commis des finances, rue des Marais, n° 1., 14 juin 1826
    - Inventaire après décès de Louis-Jacques-François Moreau de La Sarthe, professeur honoraire à la faculté de médecine., 19 juin 1826
      inventaire après décès; Moreau de La Sarthe, Louis-Jacques-François; enseignant
    - Inventaire après décès de Mathieu-Jean Lieutaud, Saint-Domingue., 29 août 1826
      inventaire après décès; Lieutaud, Mathieu-Jean
    - Inventaire après décès de Mathieu-Jean Lieutaud, Saint-Domingue., 29 août 1826
    - Inventaire après décès de Marguerite Pillard, veuve de Joseph Schullian, rue de l'Egout Saint-Paul, n° 17., 2 octobre 1826
      inventaire après décès; Pillard, Marguerite; Schullian, Joseph
    - Inventaire après décès de Marguerite Pillard, veuve de Joseph Schullian, rue de l'Egout Saint-Paul, n° 17., 2 octobre 1826
    - Inventaire après décès de Louis-Sigismond Stoedel., 5 octobre 1826
      inventaire après décès; Stoedel, Louis-Sigismond
    - Inventaire après décès de Louis-Sigismond Stoedel., 5 octobre 1826
    - Inventaire après décès de Marie-Anne Masson., 15 novembre 1826
      inventaire après décès; Masson, Marie-Anne
    - Inventaire après décès de Marie-Anne Masson., 15 novembre 1826
  - Répertoire. 1827, 8 janvier - 1831, 5 juillet, 8 janvier 1827 - 5 juillet 1831; MC/RE/XIV/15
    - Inventaire après décès de Charles Aubry, négociant, et de Louise-Elisabeth Comberligues Varennes, son épouse., 18 janvier 1827
      MC/RE/XIV/15
      inventaire après décès; Aubry, Charles; Comberligues Varennes, Louise-Elisabeth; négociant
    - Inventaire après décès de Eugénie-Joséphine de Bonvoust, veuve de Pascal-Antoine-Hyacinthe de Marcol., 16 mars 1827
      inventaire après décès; Bonvoust, Eugénie-Joséphine de; Marcol, Pascal-Antoine-Hyacinthe de
    - Inventaire après décès de Jacques Yvrard, charretier brasseur, rue de Périgueux, n° 5., 6 avril 1827
      inventaire après décès; Périgueux (rue de); Yvrard, Jacques; distillateur; transporteur de marchandises; conducteur de véhicules
    - Inventaire concernant la succession de Jacques-Marie Vermuyten., 29 mai 1827
      inventaire; partage; Vermuyten, Jacques-Marie
    - Inventaire après décès de Anne Gardinet, veuve de Jean-Baptiste Salle, perruquier, rue Meslée, n° 50., 25 juin 1827
      inventaire après décès; Meslay (rue); Gardinet, Anne; Salle, Jean-Baptiste; coiffeur
    - Inventaire après décès de Rosalie Guérin, épouse de Louis-François Postalle., 14 juillet 1827
      inventaire après décès; Guérin, Rosalie; Postalle, Louis-François
    - Inventaire après décès de Mary Kavanagh, veuve de Georges Butler., 3 septembre 1827
      inventaire après décès; Kavanagh, Mary; Butler, Georges
    - Inventaire de la succession de Jean-Baptiste Cresson, rentier, rue des Gravilliers, n° 45, le 15 janvier 1827., 20 mars 1828
      inventaire; partage; Gravilliers (rue des); Cresson, Jean-Baptiste
    - Inventaire après décès de Barnabé Warée., 9 mai 1828
      inventaire après décès; Warée, Barnabé
    - Inventaire après décès de Rosalie Lambert, veuve de Joseph Pagès, rue Montmartre, n° 45, le 20 août 1828., 3 septembre 1828
      inventaire après décès; Montmartre (rue); Lambert, Rosalie; Pagès, Joseph
    - Inventaire après décès de Sulpice Jouchim Fournier, maître d'hôtel garni, décédé à l'hôtel de Mayenne, rue de Grenelle Saint-Honoré, n° 44., 22 septembre 1828
      inventaire après décès; Grenelle-Saint-Honoré (rue de); Fournier, Sulpice Joachim; maître d'hôtel
    - Inventaire après décès de Armand-Louis-Fidèle marquis de Bréhan, lieutenant du Roi au Havre, le 27 septembre 1827., 22 octobre 1828
      inventaire après décès; Le Havre (Seine-Maritime); Bréhan, Armand-Louis-Fidèle de
    - Inventaire après décès de Aglaë-Félicité-Françoise Deslacs Darcambal, veuve de Charles-Pierre Claret, comte de Fleurien, et épouse de Anne-Joseph-Eusèbe Baconnière Salveste, membre de la chambre des députés, rue Saint-Nicolas d'Antin, n° 42., 29 décembre 1828
      inventaire après décès; Saint-Nicolas-d'Antin (rue); Deslacs Darcambal, Aglaë-Félicité-Françoise; Baconnière Salveste, Anne-Joseph-Eusèbe; Claret de Fleurien, Charles-Pierre; député
    - Inventaire après décès de Thomas Basson, marchand de chevaux, rue du Faubourg Poissonnière, n° 1., 6 janvier 1829
      inventaire après décès; Faubourg-Poissonnière (rue du); Basson, Thomas; commerçant
    - Inventaire après décès de Jean-Charles-Robert baron Brierre de Surgy, commandeur de la légion d'honneur, Président à la cour des comptes, rue de Grammont, n° 14., 23 mars 1829
      inventaire après décès; Gramont (rue de); Brierre de Surgy, Jean-Charles-Robert; magistrat
    - Inventaire après décès de Augustine-Catherine de Bauldry, veuve de Pierre Hallé marquis de Villevaudé, rue Saint-Louis au marais, n° 35, le 27 mars 1829., 6 avril 1829
      inventaire après décès; Saint-Louis-au-Marais (rue); Bauldry, Augustine-Catherine de; Hallé de Villevaudé, Pierre
    - Inventaire après décès de Jean-Charles Boissay, ancien magistrat, rue de L'Odéon, n° 31, le 16 mars 1829., 2 juin 1829
      inventaire après décès; Odéon (rue de l'); Boissay, Jean-Charles; magistrat
    - Inventaire après décès de Marie-Thérèse-Adélaïde Joannsi, veuve de François Geneurs, rue d'Anjou Saint-Honoré, le 4 juin 1829., 11 juin 1829
      inventaire après décès; Anjou-Saint-Honoré (rue d'); Joannis, Marie-Thérèse-Adélaïde; Geneurs, François
    - Inventaire après décès de Antoine Noël, employé à l'Administration des octrois, aux Thermes Pies, le 30 mai 1829., 13 juin 1829
      inventaire après décès; Noël, Antoine
    - Inventaire après décès de Melle Heban., 12 décembre 1829
      inventaire après décès; Heban (Melle)
    - Inventaire après décès de Victoire Delanoue, épouse de Louis-François Gibbert, rue de Bellefonds, n° 15, le 4 octobre 1826., 5 janvier 1830
      inventaire après décès; Bellefond (rue de); Delanoue, Victoire; Gibbert, Louis-François
    - Inventaire après décès de Geneviève Lajoie, veuve de Edmé Mathurin Baillet, rue du Cloître Saint-Germain l'Auxerrois, n° 21, le 3 janvier 1830., 15 janvier 1830
      inventaire après décès; Lajoie, Geneviève; Baillet, Edmé-Mathurin
    - Inventaire après décès de Clément-Edouard Demoustier, marquis de Moustier, rue de Varennes, n° 27, le 15 janvier 1830., 25 janvier 1830
      inventaire après décès; Varenne (rue de); Moustier, Clément-Edouard de
    - Inventaire après décès de Stanislas Baudry, le 9 mars 1830., 27 mars 1830
      inventaire après décès; Baudry, Stanislas
    - Inventaire après décès de Marie-Claude-Geneviève Serrurier, veuve de René Patoureau Delahoussaie, le 14 mars 1830., 27 mars 1830
      inventaire après décès; Serrurier, Marie-Claude-Geneviève; Patoureau Delahoussaie, René
    - Inventaire après décès de Marie-Henriette Dutroulleau, veuve de Joseph Delore, à Brunoy, le 8 avril 1830., 22 avril 1830
      inventaire après décès; Brunoy (Essonne); Dutroulleau, Marie-Henriette; Delorie, Joseph
    - Inventaire après décès de Marie-Marguerite Toutin, veuve en 1ères noces de Pierre-jean Dumoutier, et en 2èmes noces de Léonor Toutin, rue de Cléchy, n° 59, le 19 juillet 1830., 7 août 1830
      inventaire après décès; Clichy (rue de); Toutin, Marie-Marguerite; Toutin, Léonor
    - Inventaire après décès de Louise-Eugénie Gein, épouse de Jacques Pariaut, 11 septembre 1830
      inventaire après décès; Faubourg-du-Roule (rue du); Gein, Louis-Eugénie; Mariaut, Jacques
    - Inventaire après décès de Etienne-Nicolas-Louis Ternaux Rousseau, à Auteuil, le 25 août 1830., 15 septembre 1830
      inventaire après décès; Auteuil (ancienne commune); Ternaux Rousseau, Etienne-Nicolas-Louis
    - Inventaire après décès de Jean-Louis-Alexis Parent, restaurateur, et de Marie-Jeanne-Joséphine Baratte, son épouse, cette dernière le 2 août 1830, et Mr Parent, e14 septembre 1830., 25 septembre 1830
      inventaire après décès; Parent, Jean-Louis-Alexis; Baratte, Marie-Jeanne-Joséphine; restaurateur
    - Inventaire après décès de Claude-Augustin-Charles., 16 octobre 1830
      inventaire après décès; Jardin, Claude-Augustin-Charles
    - Inventaire après décès de Prudence Lemarchand, épouse de Nicolas-Frédéric-Gaspard Angellé, rue du Temple, n° 110., 6 décembre 1830
      inventaire après décès; Temple (rue du); Lemarchand, Prudence; Angellé, Nicolas-Frédéric-Gaspard
    - Inventaire après décès de Claude-André Baudin, ancien magistrat, à Saint-Cloud, le 25 février 1831., 22 mars 1831
      inventaire après décès; Saint-Cloud (Hauts-de-Seine); Baudin, Claude-André; magistrat
    - Inventaire après décès de Marie-Adrien-Aimé Bunel, rue d'Orléans Saint-Honoré, n° 19, décédé le 22 mars 1831., 1er avril 1831
      inventaire après décès; Orléans-Saint-Honoré (rue d'); Bunel, Marie-Adrien-Aimé
  - Répertoire. 1831, 8 juillet - 1843, 20 avril, 8 juillet 1831 - 20 avril 1843; MC/RE/XIV/16
    Répertoire des notaires Marcelin-Benjamin Guyet-Desfontaines (8 juillet 1831-9 février 1836), Thibault-Rémond Poumet (10 février 1836-20 avril 1843).
    - Inventaire après décès de Marie-Catherine Berson, veuve de François Bouxin, rue de la Cerisaie, n° 31, le 18 août 1831., 22 août 1831
      MC/RE/XIV/16
      inventaire après décès; Cerisaie (rue de la); Berson, Marie-Catherine; Bouxin, François
    - Inventaire après décès de Marie-Euphénie-Sophie Deslandes, épouse de Pierre Villard, rue Saint-Nicaise, n° 1., 26 août 1831
      inventaire après décès; Saint-Nicaise (rue); Deslandes, Marie-Euphénie-Sophie; Villard, Pierre
    - Inventaire après décès de Fançois Formey, carrossier, rue d'Enghien, n° 33., 11 novembre 1831
      inventaire après décès; Enghien (rue d'); Formey, François; carrossier
    - Inventaire après décès de Geneviève-Claude Fardin, épouse de Jean Moring, rue de Paradis Poissonnière, n° 31., 5 décembre 1831
      inventaire après décès; Montmartre (faubourg); Guillotin, Marie-Antoinette; Fidelin, Pierre-François; serrurier
    - Inventaire après décès de Saül Crémieux, à Fontainebleau (Seine-et-Marne), le 12 avril 1831., 23 décembre 1831
      inventaire après décès; Fontainebleau (Seine-et-Marne); Crémieux, Saül
    - Inventaire après décès de Joseph Chatin, propriétaire, rue de la Michodière, n° 23., 10 février 1832
      inventaire après décès; La-Michodière (rue de); Chatin, Joseph
    - Inventaire après décès de Antoine-Adrien Gaultier, rue Grange aux Belles, n° 2., 28 février 1832
      inventaire après décès; Grange-aux-Belles (rue de la); Gaultier, Antoine-Adrien